【裁判字號】    98,簡上,204
【裁判日期】    981130
【裁判案由】    竊盜
【裁判全文】
臺灣嘉義地方法院刑事判決             98年度簡上字第204號
上  訴  人  臺灣嘉義地方法院檢察署檢察官
被      告  丙○○
上列上訴人因被告竊盜案件，不服本院嘉義簡易庭九十八年度嘉
簡字第一○四一號中華民國九十八年八月二十五日第一審判決（
臺灣嘉義地方法院檢察署檢察官聲請簡易判決處刑案號：九十八
年度速偵字第一三五號），提起上訴，本院管轄之第二審合議庭
，判決如下：
    主  文
原判決撤銷。
丙○○共同竊盜，處有期徒刑伍月，如易科罰金，以新臺幣壹仟
元折算壹日。緩刑參年。
    犯罪事實
一、丙○○自民國九十八年三月中旬起受僱於甲○○，在嘉義縣
    水上鄉後寮八○號附一鐵工廠內，擔任焊接、切割及組裝工
    作；其因缺錢花用，竟與乙○○共同基於意圖為自己不法所
    有之犯意聯絡（乙○○部分未經起訴），於九十八年七月十
    八日下午三時許，利用保管前開鐵工廠鐵門遙控器之機會，
    與乙○○駕駛車牌號碼QK－4692號自用小貨車至上址鐵工廠
    ，經丙○○以遙控器開啟鐵門後駛入工廠，旋即關上鐵門、
    使用廠內吊車（天車），將甲○○所有之Ｈ型鋼二十三支搬
    運至該小貨車上而竊取而據為己有，得手後二人旋即駕車至
    嘉義縣水上鄉崎子頭七○一之二一號由上官淑芬所經營之北
    坤廢五金公司，並以新台幣（下同）二萬四千四百十五元之
    價格售予不知情之上官淑芬。經警據報後，循線於同年月二
    十日下午四時許，在上址鐵工廠內逮捕丙○○而查獲。
二、案經甲○○訴由嘉義市政府警察局第一分局報告臺灣嘉義地
    方法院檢察署檢察官偵查後聲請簡易判決處刑。
    理  由
一、按被告以外之人於審判外之陳述，雖不符刑事訴訟法第一百
    五十九條之一至第一百五十九條之四之規定，而經當事人於
    審判程序同意作為證據，法院審酌該言詞陳述或書面陳述作
    成時之情況，認為適當者，亦得為證據。當事人、代理人或
    辯護人於法院調查證據時，知有第一百五十九條第一項不得
    為證據之情形，而未於言詞辯論終結前聲明異議者，視為有
    前項之同意，刑事訴訟法第一百五十九條之五定有明文。查
    被告丙○○本件判決所引用之傳聞證據資料及證據方法，未
    於言詞辯論終結前聲明異議，復經本院審酌上開言詞及書面
    陳述作成時之情況，認為適當，且均係出於任意性供述，並
    於本院交互詰問程序，已賦予被告對質詰問機會，且上開書
    面傳聞證據作成形式，亦無瑕疵，與待證事實，復有關聯性
    ，本院認為適當，而認上開證據資料合於刑事訴訟法第一百
    五十九條之四、之五等規定，因而均具證據能力。
二、被告如何於前揭時、地駕車竊取等情，業據其於偵審時坦承
    不諱，經告訴人甲○○於警詢及審理中指訴甚詳，及證人上
    官淑芬、乙○○各於偵審中結證明確，另有被害報告單、贓
    物認領保管單、九十八年七月十八日地磅單、照片十五幀在
    卷可稽，另有九十八年七月十八日被告駕車進入鐵工廠竊盜
    時之監視器光碟附於本院卷內可憑；又經本院於審判期日當
    庭勘驗該監視器光碟結果：光碟內於九十八年七月十八日自
    鐵工廠內載運鋼材離開之車輛為藍色車頭小貨車、後車斗左
    側加裝鐵板，與警卷內九十八年七月二十日照片所示查獲載
    運鋼材之車牌號碼QC－7648號小貨車型式迥異，有勘驗筆錄
    在卷可稽，復對照證人乙○○證詞與本院依職權調取之公路
    監理電子閘門車號查詢汽車車籍結果相符；而該日遭竊之Ｈ
    型鋼數量為二十三支，並非八支，亦經被告及告訴人陳述在
    卷及前開被害報告單上記載甚明，均堪認定，公訴人就被告
    另次於九十八年七月二十日行竊情節誤植於本次竊盜，而就
    小貨車車牌號碼、失竊Ｈ型鋼數量誤認，併予敘明；又被告
    雖否認與乙○○基於共同竊盜之犯意聯絡，惟證人乙○○到
    庭結證稱：被告向其調車載運鋼鐵時，曾懷疑所載送之鋼材
    有問題，鋼材並無明顯廢棄情形，有想過被告可能要偷其老
    闆鋼材，不記得被告有合理理由解釋等情，復證稱其從事資
    源回收多年、知道來源不明鋼材為贓物、並不知悉為何被告
    老闆給被告二十三支Ｈ型鋼等語，而該二十三鋼材價值高達
    約六萬元，為被害報告單載明，則乙○○就出售廢五金鋼材
    之來源應確認其合法來源既為其所知，其與被告共同搬運本
    件鋼材竟未得被告隻字片語合理解釋於前，復於載出鋼材後
    旋即載至廢五金公司售得二萬四千四百十五元於後，兼以該
    鋼材該時材質狀況正常，殊無就此價值不菲且狀況良好鋼材
    當日賤賣之理，是其猶諉以不知被告係竊取云云，顯於經驗
    法則有悖，而無足憑採，其參與搬運鋼材顯係出於為自己不
    法所有意圖而為之，被告與乙○○間就前開竊盜犯行，自具
    有犯意聯絡及行為分擔即灼然甚明，綜上事證，被告與乙○○共同為竊盜行為等情，要屬無疑；本案事證明確，被告犯
    行，應堪認定。
三、是核被告所為，係犯刑法第三百二十條第一項普通竊盜罪，
    被告與共犯乙○○間就竊盜犯行，有犯意聯絡及行為分擔，
    均為共同正犯。又刑法第三百二十一條第一項第二款之「毀
    越」指毀損或踰越、超越而言，倘以鑰匙啟門而入則不屬之
    （最高法院六十三年台上字第五○號判例意旨參照），被告
    使用遙控器開啟鐵捲門入內行竊，即與該款「毀越」之加重
    條件情形有間，應僅論以刑法第三百二十條第一項之普通竊
    盜罪，公訴人被告係犯刑法第三百二十一條第一項第二款加
    重竊盜罪，容有未洽，惟其基本社會事實同一，應予變更起
    訴法條。原審乃變更起訴法條而依刑法第三百二十條第一項
    （原審漏載第一項）、第四十一條第一項前段、第七十四條
    第一項第一款、刑法施行法第一條之一第一項、第二項前段
    ，予以依法論科，固非無見；惟按（一）原判決事實誤認被
    告行竊所用自小貨車車牌號碼QK－4692號為QC－7648號，且
    誤認遭竊之Ｈ型鋼為八支，均有不當。（二）原審漏未認定
    與共犯乙○○為共同犯意聯絡及行為分擔，亦有不當。上訴
    人循告訴人請求提起上訴，指明前開原審判決關於誤認車牌
    號碼及漏論共犯等違誤或不當之處，其上訴意旨指摘，係有
    理由，原審判決自屬無可維持，應由本院撤銷改判。爰審酌
    被告並無犯罪紀錄，有臺灣高等法院被告前案紀錄表附卷可
    按，其素行良好；於為私利不法謀取他人財產之動機及目的
    、夥同共犯駕車竊取之手段，告訴人遭竊財物已獲取回之結
    果，被告與告訴人原為僱傭關係，其犯後大致坦承犯行，且
    已和解，併考量其智識程度與生活狀況等一切情狀，量處如
    主文第二項所示之刑，並諭知易科罰金之折算標準。末審酌
    被告前未曾受有期徒刑以上刑之宣告，已如前述，素行良好
    ，大致坦認犯行，且已返還所竊財物及賠償告訴人損失，有
    和解書在卷可憑，堪認係因一時失慮致罹刑典，其經此偵查
    審判程序，當知所警惕，信無再犯之虞，本院認所宣告之刑
    ，以暫不執行為適當，宣告緩刑三年。至扣案遙控器一只，
    並非本次竊取所用之物，而係九十八年七月二十日該次竊盜
    行為所用，經被告審理中供述甚明，自不得為沒收宣告之諭
    知。
據上論斷，應依刑事訴訟法第四百五十五條之一第一項、第三項
、第三百六十九條第一項前段、第三百六十四條、第二百九十九
條第一項前段、第三百條，刑法第二十八條、第三百二十條第一
項、第四十一條第一項前段、第七十四條第一項第一款，刑法施
行法第一條之一第一項、第二項前段，判決如主文。
本案經檢察官陳昱奉到庭執行職務。
中    華    民    國    98    年    11    月    30    日
                  刑事第五庭審判長法  官  蔡廷宜
                                  法  官  曾宏揚
                                  法  官  啟夫
以上正本證明與原本無異。
本件不得上訴。
中    華    民    國    98    年    11    月    30    日
                                  書記官  林美足
附錄論罪科刑法條：
中華民國刑法第320條
（普通竊盜罪、竊佔罪）
意圖為自己或第三人不法之所有，而竊取他人之動產者，為竊盜
 罪，處5年以下有期徒刑、拘役或5百元以下罰金。
意圖為自己或第三人不法之利益，而竊佔他人之不動產者，依前
項之規定處斷。
前二項之未遂犯罰之。


司法院資訊處製作；財團法人民間司法改革基金會備份。
